臺灣臺北地方法院刑事判決　　　　　　　 94年度訴字第883號
公　訴　人　臺灣臺北地方法院檢察署檢察官
被　　　告　甲○○
上列被告因違反毒品危害防制條例案件，經檢察官提起公訴（94
年度毒偵字第1137號），及移送併辦（94年度毒偵字第1206、16
53號），因被告於本院準備程序中就被訴事實為有罪之陳述，經
本院合議庭裁定改進行簡式審判程序，本院判決如下：
    主  文
甲○○連續施用第一級毒品，累犯，處有期徒刑玖月，扣案之第
一級毒品海洛因壹包（淨重零點肆陸公克）沒收銷燬之，注射針
筒壹支、分裝袋伍個、分裝杓貳支均沒收之。
    事  實
一、甲○○前於民國90年間因違反毒品危害防制條例案件，經台
    灣高等法院以91年上訴字第493號判處有期徒刑1年6月，由
    最高法院以91年台上字第3481號判決上訴駁回確定，於93年
    9月23日假釋並付保護管束，刑期至同年10月17日屆滿以已
    執行完畢論。又曾因施用毒品案件，經本院以90年毒聲字第
    1450號裁定送勒戒處所觀察勒戒，因有繼續施用毒品傾向，
    由本院以90年毒聲字第1696號裁定令入戒治處所施以強制戒
    治，嗣因無繼續戒治必要，經本院裁定准予停止戒治，所餘
    戒治時間，付保護管束，之後又因違反保護管束規定情節重
    大，經本院以91年毒聲字第1378號裁定撤銷停止戒治，令入
    戒治處所施以強制戒治，於92年5月13日戒治期滿，由台灣
    台北地方法院檢察署檢察官於92年6月3日以92年戒毒偵字第
    76號為不起訴處分確定。復基於施用第一級毒品之概括犯意
    ，自前揭93年10月17日刑期屆滿後1、2日內起至94年6月9日
    上午9時許止，連續在台北市○○路150巷20號、台北市○○
    ○路○段55巷1弄7號等住居處，施用第一級毒品海洛因多次
    ；為警分別於94年1月19日下午4時10分許在台北市○○路15
    0巷20號（扣得第一級毒品海洛因1包《淨重0.46公克》）、
    於同年2月1日晚間8時3分至台北市政府警察局信義分局採尿
    、於同年6月9日下午4時30分許在台北市○○路150巷20號（
    扣得注射針筒1支、分裝袋5個、分裝杓2支）查獲。
二、案經台北市政府警察局大安分局報告台灣台北地方法院檢察
    檢察官偵查起訴及移送併辦，本院改依簡式審判程序審理。
    理  由
一、右揭事實，業據被告甲○○於本院審理時坦承不諱，並有台
    灣尖端先進生技醫藥股份有限公司94年1月29日、94年2月23
    日濫用藥物檢驗報告、台灣檢驗科技股份有限公司濫用藥物
    尿液檢驗報告、法務部調查局鑑定通知書各一紙附卷可稽，
    及海洛因1包（淨重0.46公克）扣案可證，足徵被告之自白
    確與事實相符。又被告曾因施用毒品案件，經本院以90年毒
    聲字第1450號裁定送勒戒處所觀察勒戒，因有繼續施用毒品
    傾向，由本院以90年毒聲字第1696號裁定令入戒治處所施以
    強制戒治，嗣因無繼續戒治必要，經本院裁定准予停止戒治
    ，所餘戒治時間，付保護管束，之後又因違反保護管束規定
    情節重大，經本院以91年毒聲字第1378號裁定撤銷停止戒治
    ，令入戒治處所施以強制戒治，於92年5月13日戒治期滿，
    由台灣台北地方法院檢察署檢察官於92年6月3日以92年戒毒
    偵字第76號為不起訴處分確定等情，有台灣高等法院被告前
    案紀錄表附卷可按，其於強制戒治執行完畢釋放後，五年內
    再犯施用毒品之罪甚明。本件事證明確，被告犯行堪予認定
    。
二、核被告所為，係犯毒品危害防制條例第10條第1項施用第一
    級毒品罪。其施用海洛因前後持有海洛因之低度行為，為其
    施用之高度行為所吸收，不另論罪。被告多次施用第一級毒
    品之行為，時間緊接，所犯構成要件相同，顯係基於概括犯
    意為之，應依連續犯之規定論以一罪，並加重其刑。台灣台
    北地方法院檢察署以94年度毒偵字第1206、1653號移送併辦
    案件，與本案為連續犯之裁判上一罪關係，本院自應併予審
    理。被告前於90年間因違反毒品危害防制條例案件，經台灣
    高等法院以91年上訴字第493號判處有期徒刑1年6月，由最
    高法院以91年台上字第3481號判決上訴駁回確定，於93年9
    月23日假釋並付保護管束，刑期至同年10月17日屆滿以已執
    行完畢論，此有台灣高等法院被告前案紀錄表附卷可按，於
    五年以內再犯本件最重本刑為有期徒刑以上之罪，為累犯，
    應依刑法第47條規定，加重其刑。爰審酌被告之素行、犯罪
    之動機、施用第一級毒品期間長短、犯罪所生之危害及犯罪
    後坦承犯行之態度等一切情狀，量處如主文所示之刑。扣案
    之第一級毒品海洛因1包（淨重0.46公克），係查獲之毒品
    ，依毒品危害防制條例第18條第1項前段規定沒收銷燬之；
    注射針筒1支、分裝袋5個、分裝杓2支，為被告所有供犯罪
    所用之物，業據其供明在卷，爰依刑法第38條第1項第2款規
    定均沒收之。
據上論斷，應依刑事訴訟法第273條之1第1項、第299條第1項前
段，毒品危害防制條例第10條第1項、第18條第1項前段，刑法第
11條前段、第56條、第47條、第38條第1項第2款，判決如主文。
本案經檢察官黃于真到庭執行職務。
中　　華　　民　　國　　94　　年　　9 　　月　　20　　日
                    刑事第七庭    法　官  蕭清清
以上正本證明與原本無異。
如不服本判決，應於判決送達後10日內，向本院提出上訴狀。
                                  書記官  劉麗英
中　　華　　民　　國　　94　　年　　9 　　月　　22　　日
附錄本案論罪科刑法條
毒品危害防制條例第10條
施用第一級毒品者，處六月以上五年以下有期徒刑。
施用第二級毒品者，處三年以下有期徒刑。
